臺灣高等法院刑事判決　　　　　　　　 94年度上易字第784號
上　訴　人　臺灣板橋地方法院檢察署檢察官
被　　　告　甲○○
上列上訴人因被告毒品危害防制條例案件，不服臺灣板橋地方法
院94年度易字第264 號，中華民國94年3 月31日第一審判決（起
訴案號：臺灣板橋地方法院檢察署94年度核退毒偵字第214 號；
併案審理案號：94年度毒偵字第2253號），提起上訴，本院判決
如下：
    主  文
原判決撤銷。
甲○○連續施用第二級毒品，累犯，處有期徒刑柒月。扣案之甲
基安非他命壹包（驗餘淨重壹點伍陸柒公克）沒收銷燬之，吸食
器壹組沒收。
    事  實
一、甲○○曾於民國（下同）82年間，因違反麻醉藥品管理條例
    案件，經本院以83年度上訴字第637 號判決判處有期徒刑5
    年10月確定，於83年6月9日起算刑期，指揮書執行完畢日期
    為89年4月7日，於85年7月25日假釋交付保護管束，於89年2
    月23保護管束期滿縮刑執行完畢。又曾因施用毒品案件，經
    臺灣板橋地方法院以92年度毒聲字第1494號裁定送觀察勒戒
    ，認無繼續施用毒品傾向，於92年6月3日觀察勒戒執行完畢
    釋放，經臺灣板橋地方法院檢察署檢察官於92年6月3日以92
    年度毒偵字第979號、第1634號不起訴處分確定。竟仍不知
    悔改，明知甲基安非他命經毒品危害防制條例列為第二級毒
    品，不得施用、持有，竟基於施用第二級毒品甲基安非他命
    之概括犯意，自93年9月間某日起，至93年11 月14日止，在
    其位於臺北縣蘆洲市○○路19巷14號2樓住處內，將甲基安
    非他命置於自製吸食器內，以火燒烤，吸食其煙霧，連續施
    用第二級毒品安非他命多次。嗣於93年11月17 日10時50分
    許，在上址為警查獲，並扣得第二級毒品甲基安非他命1包
    （淨重1．6813公克，驗餘淨重1．567公克）、甲○○所有
    供施用甲基安非他命之吸食器1組、非其所有之注射針筒1支
    。復承前施用第二級毒品甲基安非他命之概括犯意，自93年
    1月17日為警查獲後之某日起，至94年1月9日止，在其前揭
    住處，以上開方法，連續施用第二級毒品安非他命多次。嗣
    於94年1月11日0時10分許，在其前揭住處前又為警查獲。
二、案經臺北市政府警察局北投分局報請臺灣板橋地方法院檢察
    署檢察官偵查起訴，暨由臺北市政府警察局北投分局報請臺
    灣板橋地方法院檢察署檢察官移送併案審理。
    理  由
一、訊據被告甲○○對於上揭施用毒品之犯行坦承不諱，又被告
    為警查獲後經採集其尿液送檢驗結果，均呈甲基安非他命類
    陽性反應等情，有臺灣尖端先進生技醫藥股份有限公司93年
    年11月26日、94年1 月21日濫用藥物檢驗報告各1 紙在卷可
    稽。再被告第1 次被查獲時扣得之結晶粉末1 包，經憲兵司
    令部刑事鑑識中心鑑定結果，有甲基安非他命成分等情（淨
    重1 ．6813公克，取樣0 ．1143公克鑑析用罄，餘1 ．567
    公克），亦有該中心93年12月27日（93）安鑑字第00424 號
    鑑驗通知書1份在卷可按。此外，復有吸食器1組扣案足以佐
    證，被告自白核與事實相符。被告曾因施用毒品案件，經臺
    灣板橋地方法院以92年度毒聲字第1494號裁定送觀察勒戒，
    認無繼續施用毒品傾向，於92年6 月3 日觀察勒戒執行完畢
    釋放，經臺灣板橋地方法院檢察署檢察官以92年度毒偵字第
    979 號、1634號不起訴處分確定，有該不起訴處分書、本院
    被告前案紀錄表各1 份在卷可憑，被告於觀察勒戒執行完畢
    釋放後，5 年以內再犯施用毒品犯行，洵堪認定，應依法論
    科。
二、按甲基安非他命經毒品危害防制條例列為第二級毒品，不得
    施用、持有。被告前經觀察勒戒執行完畢釋放後，5 年以內
    再犯本件施用毒品犯行，核其所為係犯毒品危害防制條例第
    10條第2 項之施用第二級毒品甲基安非他命罪。被告持有甲
    基安非他命之低度行為，應為施用之高度行為所吸收，不另
    論罪。又其先後多次施用犯行，時間緊接，所犯構成要件相
    同之罪，顯均係基於概括之犯意反覆為之，應依連續犯之規
    定論以一罪，並加重其刑。又被告自93年1 月17日為警查獲
    後之某日起至94年1 月9 日止之施用犯行，雖未據公訴人起
    訴，惟與已起訴部分有連續犯之裁判上一罪之關係，本院自
    應併予審理。再被告有事實欄所載犯罪科刑執行情形，有本
    院被告前案紀錄表1 份在卷可憑，被告於受有期徒刑執行完
    畢5 年以內，再犯本件有期徒刑以上之罪，為累犯，應依刑
    法第47條規定遞加重其刑。
三、原審予以論罪科刑，固非無見，惟被告自93年1 月17日為警
    查獲後之某日起至94年1 月9 日止之施用犯行，原審未及併
    予審理，尚有未合。檢察官據此提起本件上訴，應認為有理
    由，自應由本院將原判決予以撤銷改判。爰審酌被告前經觀
    察勒戒仍未戒斷毒癮、經警查獲後，不知警惕，又再次施用
    毒品，顯見並無悔改之意，及其施用毒品之時間甚長，惟其
    施用毒品僅戕害個人身心，對社會大眾尚未造成危害，與犯
    罪後坦承犯行，態度尚佳等一切情狀，改量處如主文第2 項
    所示之刑，以資懲儆。
四、至扣案之甲基安非他命1 包（淨重1 ．6813公克，取樣0 ．
    1143公克鑑析用罄，餘1 ．567 公克），為查獲之第二級毒
    品，有上開鑑驗通知書可按，不問屬於犯人與否，應依毒品
    危害防制條例第18條第1 項前段規定宣告沒收併銷燬之；另
    吸食器1 組，為被告所有供施用第二級毒品所用之物，為被
    告利用鋁箔包、吸管自行製作之物，係日常用品拼湊而成，
    並非專供施用毒品之器具，應依刑法第38條第1 項第2 款規
    定宣告沒收。至於注射針筒1 支，被告否認為所有之物，且
    並無證據證明為被告所有供本件犯罪所用之物，爰不予宣告
    沒收，附此敘明。
據上論斷，應依刑事訴訟法第369 條第1 項前段、第364 條、第
299 條第1 項前段，毒品危害防制條例第10條第2 項、第18條第
1 項前段，刑法第11條、第56條、第47條、第38條第1 項第2 款
，判決如主文。
本案經檢察官到庭黃柏齡執行職務。
中　　華　　民　　國　　94　　年　　6 　　月　　29　　日
　　　　　　　　　刑事第四庭    審判長法　官  許增男
　　　　　　　　　　　　　　　　　    法　官  周煙平
　　　　　　　 　 　　　　　　　　　　法　官  謝靜恒
以上正本證明與原本無異。
不得上訴。
                                      書記官  魏淑娟
中　　華　　民　　國　　94　　年　　6 　　月　　29　　日
附錄：本案論罪科刑法條全文
毒品危害防制條例第10條第2項
施用第二級毒品者，處3年以下有期徒刑。
